【裁判字號】    95,上易,89
【裁判日期】    950308
【裁判案由】    傷害
【裁判全文】
臺灣高等法院刑事判決                  95年度上易字第89號
    上  訴  人  台灣台北地方法院檢察署檢察官
    被      告  甲○○○○
上列上訴人因被告傷害案件，不服台灣台北地方法院94年度易字
第1509號，中華民國94年11月30日第一審判決（起訴案號：台灣
台北地方法院檢察署94年度偵字第12694號），提起上訴，本院
判決如下：
    主  文
上訴駁回。
    事  實
一、甲○○○○於民國（下同）九十四年二月一日晚間十一時十
    五分許，駕駛自用小客車前往臺北市○○區○○路三十巷口
    搭載張正林，適張正林之配偶乙○○得知上情，乃跟隨張正
    林下樓，並於張正林坐入甲○○○○所駕駛之自用小客車右
    前座後，為阻止張正林跟隨甲○○○○離去，在該車車門尚
    未關閉之際，站立於右前車門內側，以雙手緊拉住張正林之
    手臂不放，雙方僵持約十分鐘後，甲○○○○透過開啟之車
    窗及後照鏡，明知車門尚未掩閉且乙○○正緊拉張正林手臂
    不放，若使車輛前進，乙○○可能遭拖行受有傷害，竟基於
    傷害之不確定故意，啟動車輛油門往前行駛，致乙○○跌倒
    遭拖行五、六公尺後，因疼痛放手，而受有雙膝多處挫傷等
    傷害。
二、案經乙○○訴請臺北市政府警察局中正第一分局報告臺灣臺
    北地方法院檢察署檢察官偵查起訴。
    理  由
一、訊據被告甲○○○○固坦承駕車於前開時地搭載告訴人乙○
    ○之配偶張正林等情不諱，惟矢口否認有傷害犯行，辯稱：
    伊當天係向張正林拿取請其代購之火車票，因當時併排停車
    ，故等張正林上車後，欲將車靠邊停好，並不知道告訴人正
    抓住張正林手臂，告訴人受傷純係意外云云。惟查：
(一)告訴人乙○○於偵查中證稱：「（請簡要敘述九十四年二月
    一日晚上十一時，案發經過？）十一時多，我先生有下樓，
    我尾隨下樓，是被告開著車要來載我先生，我先生坐上副駕
    駛座，我拉著我先生手臂不讓他走，車門未關上時，我們爭
    執十分鐘左右，後來被告就開車走，我就被拖行。」、「（
    妳拉妳先生手臂時，妳先生在何處？）他已經坐在副駕駛座
    上。」、「（妳是隔著車窗拉著妳先生手臂？）我頂著車門
    ，我和我先生都是在車門的內側。」、「（那何種情形下，
    被告開走車？）因為僵持十分鐘了，被告不捺煩了，她就叫
    我先生跟她走，她要開車了，我一開始是跟著跑，後來她加
    速，我就跪地被拖。」等語（見偵查卷第二四頁），核與證
    人張正林於原審審理時證稱：當天晚上告訴人有叫伊不要跟
    被告出去，伊沒有回應，就直接往外走，告訴人跟在身後距
    離四、五步，之後伊就上車坐在駕駛座右座，把門帶上，車
    門有無關死我不記得，告訴人拉著伊的手，被告車子往旁邊
    靠，結果告訴人跌倒在地上後就叫，又拖了一下才鬆手，被
    告就停車，中間約行駛五、六公尺等語（見原審卷第三五至
    三六頁）大致相符，並有台北市立和平醫院診斷書及告訴人
    受傷照片各一張附卷足憑（偵查卷第七、二九頁），被告辯
    稱伊並不知道告訴人抓住張正林之手臂云云，無非空言，不
    足採信。
(二)證人張正林固另證稱：當時有下雨，時間較晚，燈光並不是
    很亮等語（見原審卷第三六頁），惟告訴人係站立於右前車
    門內側，以雙手緊拉住證人張正林之手臂不放，有如前述，
    而一般自用小客車左側駕駛座至右側車門之距離極短，衡情
    應無可能受雨天、光線昏暗之影響，況被告對當時車窗一直
    是開著乙節並不爭執，且自承看見有人抓張正林的手，並從
    後照鏡看見有人等語（見偵查卷第二四頁），益認被告之視
    線並無受當時天候、視線之影響。本件被告透過後照鏡及未
    關閉之車窗，目擊告訴人一路跟隨證人張正林而來，並在張
    正林上車而未關上車門之際，即緊抓住張正林之手臂，倘此
    時若貿然開車，定會使車外之告訴人發生拖行而受傷之危險
    ，乃被告卻仍執意發動車輛，其對告訴人因此導致之受傷亦
    可預見且不違其本意，有傷害告訴人之不確定故意，應屬明
    確。
(三)至起訴書犯罪事實雖記載：「被告對張正林說：『走，跟我
    回我家，管她去死』」，以及本件拖行距離係從台北市○○
    路三十巷巷口至同路段三六號門口等語，惟該部分無非單憑
    告訴人之指訴，而為被告所否認，且證人張正林就上述情節
    亦於原審交互詰問程序中予以否定，則被告是否確有如上述
    之言行，非無疑義。按告訴人、證人之陳述有部分前後不符
    ，或相互間有所歧異時，究竟何者為可採，法院仍得本其自
    由心證予以斟酌（最高法院七十四年台上字第一五九九號判
    例參照）。查本件依告訴人受傷之照片觀之，受傷部位僅限
    於雙膝部位，果如告訴人所言經被告如此長距離之拖行，衡
    諸經驗法則，恐有長條狀之撕裂傷或挫傷，而非僅膝蓋部位
    之挫傷，是以告訴人就上述之指訴似嫌誇大，尚難採取，惟
    仍無礙於被告前開傷害事實之認定。
(四)綜上所述，本件事證明確，被告犯行堪以認定。
二、核被告所為，係犯刑法第二百七十七條第一項之傷害人之身
    體罪。
三、原審同此認定，因依刑法第二百七十七條第一項、第四十一
    條第一項前段，罰金罰鍰提高標準條例第一條前段、第二條
    各規定，於審酌被告並無前科，有本院被告前案紀錄表在卷
    可稽，素行尚佳，因與告訴人配偶間之糾葛，而為本件傷害
    犯行之動機、手段以及告訴人遭車輛拖行數公尺，心理之恐
    懼及身體上之傷勢非輕，暨被告犯後一再否認犯行，不知悔
    悟，且未能與告訴人達成和解等一切情狀，量處拘役五十日
    ，並諭知如易科罰金，以三百元折算一日。核其認事用法，
    俱無違誤，量刑亦甚允洽。公訴人上訴意旨，指摘原判決量
    刑過輕，為無理由，應予駁回。
據上論斷，應依刑事訴訟法第三百六十八條，判決如主文。
本案經檢察官呂光華到庭執行職務。
中    華    民    國    95    年    3     月    8     日
                  刑事第十七庭  審判長法  官  陳貽男
                                      法  官  孫惠琳
                                      法  官  高明哲
以上正本證明與原本無異。
不得上訴。
                                      書記官  李垂福
中    華    民    國    95    年    3     月    9     日
附錄：本案論罪科刑法條全文
刑法第二百七十七條
傷害人之身體或健康者，處三年以下有期徒刑、拘役或一千元以
下罰金。
犯前項之罪因而致人於死者，處無期徒刑或七年以上有期徒刑；
致重傷者，處三年以上十年以下有期徒刑。


司法院資訊處製作；財團法人民間司法改革基金會備份。
